# 求助！希望有老师可以帮我解答一下！万分感谢！

提问人：路人中的NPC 时间：2020-10-28 08:05:08
87.依公司性质，股份制公司资本公积金的来源主要有（ ）。
A.超过票面金额发行股票所得的溢价收入
B.公司资产评估后的增值额
C.处分公司资产所得的溢价收入
D.公司接受赠与的财产
答案：ABCD
请问一下C选项怎么理解呢？另外D选项是否说的有歧义，应该是公司接受股东的财产吧？

回答人：chenyiwei
C、正常的公允交易中的处置差额是计入损益的。应计入资本公积的是权益性交易中实质上构成股东对本企业资本性投入的金额。
D、公司接受股东的捐赠才计入资本公积。